臺灣高等法院臺中分院刑事判決　　　 100年度上訴字第1138號
上　訴　人
即　被　告　黃南鎮
選任辯護人　張豐守　律師
上列上訴人因毒品危害防制條例案件，不服臺灣臺中地方法院10
0年度訴字第700號中華民國100年5月3日第一審判決（起訴案號
：臺灣臺中地方法院檢察署100年度偵字第1943號），提起上訴
，本院判決如下：
    主  文
原判決撤銷。
黃南鎮販賣第一級毒品，處有期徒刑拾伍年陸月，扣案如附表編
號一所示之物均沒收銷燬之；扣案如附表編號二所示之物沒收之
；未扣案之如附表編號三所示販賣第一級毒品所得財物新臺幣貳
仟元沒收之，如全部或一部不能沒收時，以其財產抵償之。又轉
讓第一級毒品，處有期徒刑拾月，扣案如附表編號一所示之物均
沒收銷燬之。應執行有期徒刑拾陸年，扣案如附表編號一所示之
物均沒收銷燬之；扣案如附表編號二所示之物沒收之；未扣案之
如附表編號三所示販賣第一級毒品所得財物新臺幣貳仟元沒收之
，如全部或一部不能沒收時，以其財產抵償之。
    犯罪事實
一、黃南鎮明知海洛因係毒品危害防制條例第2條第2項第1款所
    列管之第一級毒品，非經許可，不得販賣、轉讓、持有，竟
    先、後各別起意，分別基於意圖營利之販賣第一級毒品海洛
    因之犯意、轉讓第一級毒品海洛因之犯意，分別為下列之行
    為：
（一）黃南鎮基於販賣第一級毒品海洛因之犯意，意圖營利，於
      民國99年12月27日下午7時27分許至下午9時01分許，以其
      所有之雙卡行動電話1支（其內裝放0000000000號門號卡1
      枚，前開行動電話1支及門號卡1枚均已扣案），與本於幫
      助孟國霖（已成年，使用0000000000號行動電話）施用第
      一級毒品海洛因之意之真實姓名、年籍均不詳、綽號「阿
      鴻」（譯音）之成年男子所使用之門號0000000000號行動
      電話接續聯絡，而由上開綽號「阿鴻」之男子在電話中幫
      孟國霖與其接洽購買海洛因之事宜後，於同日下午11時許
      ，綽號「阿鴻」之男子帶同孟國霖前至黃南鎮位於臺中市
      北屯區○○路724巷5號住處（兼經營「東南茗茶」店），
      由黃南鎮以高於進價之價格新臺幣（下同）2000元，販賣
      交付海洛因1包【於為警查扣前，已由孟國霖取微量施用
      ，送驗海洛因淨重為0.2260公克，驗餘淨重0.2254公克，
      上開海洛因1包已由臺灣臺中地方法院以100年度訴字第
      824號（即孟國霖施用毒品案件）刑事判決宣告沒收銷燬
      】與孟國霖，孟國霖則當場告知其交付與綽號「阿鴻」轉
      交之現金2000元，係該次購買海洛因之價金，以上開方式
      ，販賣第一級毒品海洛因1次與孟國霖。
（二）黃南鎮又另行基於轉讓第一級毒品海洛因之犯意，於100
      年1 月11日下午7時許，搭乘陳志銘所駕駛之自用小客車
      下國道四號高速公路往東勢方向途中，將摻有約淨重0.05
      公克海洛因之香菸1支，無償轉讓交付與陳志銘施用，以
      上開方式，轉讓第一級毒品海洛因與陳志銘1次。
二、本案因孟國霖於99年12月28日，在臺中市○區○○○街10號
    地下室停車場遇警執行查緝毒品勤務時，為警起獲上開其向
    黃南鎮購買之海洛因1包扣案，並經孟國霖於警詢陳稱前開
    海洛因1包之來源為黃南鎮後，為警於100年1月11日下午9時
    15分許，循線持臺灣臺中地方法院核發之搜索票，前至黃南
    鎮位於臺中市○○區○○路724巷5號住處執行搜索，並扣得
    如附表編號一所示之海洛因3包【含包裝袋3個，其中1包係
    自黃南鎮身上起獲，且為其上開供以販賣交付孟國霖及轉讓
    交付陳志銘後所餘之海洛因；另2包係在上址2樓房間搜獲，
    雖與本案無關，然上開3包海洛因於鑑驗時經混同而已無法
    析離，其內海洛因驗餘淨重合計0.70公克，空包裝總重0.96
    公克】、如附表二所示黃南鎮所有供上開如犯罪事實欄一、
    （一）所示販賣海洛因聯絡所用之雙卡行動電話1支（含其
    內裝放之0000000000號門號卡1枚）及其裝設在上址如附表
    編號四、五所示之監視器電腦主機1臺、監視器鏡頭1支等物
    扣案，乃查獲其前開如犯罪事實欄一、（一）所示販賣海洛
    因之犯行，並因警方搜索時在場之陳志銘於警詢時供出如犯
    罪事實欄一、（二）所示之事實，黃南鎮始於其後之偵訊及
    臺灣臺中地方法院審理時時自白前開轉讓海洛因之犯行。
三、案經臺灣臺中地方法院檢察署檢察官指揮臺中市政府警察局
    、海岸巡防署海岸巡防總局中部地區巡防局第四一岸巡大隊
    偵查起訴。
    理  由
一、證據能力方面：
（一）被告黃南鎮及其選任辯護人於本院爭執證人孟國霖警詢筆
      錄之證據能力，認係屬審判外之陳述，而不具有證據能力
      （見本院卷第53頁）。本院酌以證人孟國霖業經原審法院
      傳喚到庭進行交互詰問程序而為調查，且其於警詢所為之
      陳述有部分與原審之證述不同，徵以證人孟國霖於原審證
      稱：其於警詢時有毒癮發作身體不適之情形，後來精神比
      較好等語（見原審卷第78頁），堪認證人孟國霖於警詢所
      述並無具有較可信之特別情況，依刑事訴訟法第159條之2
      之規定，本院認證人孟國霖之警詢筆錄，不具有證據能力
      。從而，本院既已非除證人孟國霖之警詢筆錄，而未以之
      作為對被告不利之事證，則被告及其辯護人向本院聲請勘
      驗、調取、轉錄前開證人孟國霖警詢筆錄之錄音光碟（見
      本院卷第68頁），本院均認已無必要，附予敘明。
（二）被告及其選任辯護人於本院復爭執證人孟國霖偵訊之證述
      ，認證人孟國霖於偵訊作證時，因被告未與其對質，且未
      有辯護人在場，故無證據能力云云（見本院卷第53頁）。
      惟按刑事訴訟法第159條之1規定：被告以外之人於審判外
      向法官所為之陳述，得為證據。被告以外之人於偵查中向
      檢察官所為之陳述，除顯有不可信之情況者外，得為證據
      。此係因上開偵查中向檢察官所為之陳述雖仍為審判外之
      陳述，但立法者衡量刑事訴訟法規定檢察官代表國家偵查
      犯罪、實施公訴，依法有訊問被告、證人、鑑定人之權，
      且實務運作時，偵查中檢察官向被告以外之人所取得之陳
      述，原則上均能遵守法律規定，不致違法取供，其可信性
      極高，為兼顧理論與實務為由，而對「被告以外之人於偵
      查中向檢察官所為之陳述」，例外規定除有顯不可信之情
      況者外，得為證據。本件證人孟國霖、陳志銘於檢察官偵
      訊中經具結後所為之陳述（見100年度毒偵字第282號卷第
      5-7頁、100年度偵字第1943號卷第12-14頁），本院審酌
      證人孟國霖、陳志銘於檢察官偵訊時係經檢察官告知具結
      之義務及偽證之處罰，並命證人朗讀結文後具結，衡情證
      人孟國霖、陳志銘自必小心謹慎以免觸犯偽證罪，且查無
      證人孟國霖、陳志銘於檢察官偵訊時經具結後所為之陳述
      ，究有如何之「顯有不可信之客觀情況」，證人孟國霖前
      開偵訊筆錄，並經其於原審交互詰問時確認為真（見原審
      卷第74頁反面），證人孟國霖、陳志銘於檢察官偵訊時經
      具結結證所為之證詞，自均得為證據而有證據能力；被告
      及其辯護人以前詞爭執證人孟國霖於偵訊之證述不具有證
      據能力云云，容係對法律規定之誤會，未可憑採。
（三）按法院或檢察官依刑事訴訟法第208條規定囑託醫院、學
      校或其他相當之機關、團體為鑑定時，祇須其以言詞或書
      面提出之鑑定報告，符合刑事訴訟法第206條第1項、第20
      8條所規定之形式要件，即具有證據能力，此即屬於刑事
      訴訟法第159條第1項所稱「法律有規定」之特別情形。而
      刑事訴訟之鑑定，為證據調查方法之一種，係指由具有特
      別知識經驗之人或機關，就特別需要特殊知識經驗之事項
      ，予以鑑識、測驗、研判及斷定，供為法院或檢察官認定
      事實之參考。刑事訴訟法第198條規定：「鑑定人由審判
      長、受命法官或檢察官就下列之人選任一人或數人充之：
      一、就鑑定事項有特別知識經驗者。二、經政府機關委任
      有鑑定職務者。」，同法第208第1項前段規定：「法院或
      檢察官得囑託醫院、學校或其他相當之機關、團體為鑑定
      」即本此旨。上級檢察機關首長基於辦案實務需要，函示
      指定某類特殊案件之待鑑事項，囑託某一或某些特別具有
      該項專門知識經驗之機關，予以鑑定，並非法所不許。從
      而，警察機關逕依該函示辦理，按諸檢察一體及檢察官指
      揮調、偵查之原則，難認於法不合，最高法院96年度臺上
      字第4177號刑事判決亦論述詳盡。本案下述經採為判決基
      礎之法務部調查局濫用藥物實驗室鑑定書（見100年度偵
      字第1943號卷第96頁）、行政院衛生署草屯療養院鑑定書
      （見原審卷第65頁），均載明鑑驗之方法、數據及各該檢
      驗、鑑定之結果，已符合鑑定報告之法定記載要件，依據
      刑事訴訟法第159條之立法理由及同法第206條規定，均具
      有證據能力。
（四）按刑事訴訟法第159條之4規定，可作為證據之文書有：一
      、除顯有不可信之情況外，公務員職務上製作之紀錄文書
      、證明文書。二、除顯有不可信之情況外，從事業務之人
      於業務上或通常業務過程所須製作之紀錄文書、證明文書
      。三、除前二款之情形外，其他於可信之特別情況下所製
      作之文書。而該法條第二款所稱從事業務之人於業務上或
      通常業務過程所須製作之紀錄文書、證明文書，因係於通
      常業務過程不間斷、有規律而準確之記載，且大部分紀錄
      係完成於業務終了前後，無預見日後可能會被提供作為證
      據之不實登載動機，不實之可能性小，除非該等紀錄文書
      或證明文書有顯然不可信之情況，否則有承認其為證據之
      必要；因此，採取上開文書作為證據，應注意該文書之製
      作，是否係於例行性之業務過程中，基於觀察或發現而當
      場或即時記載之特徵。經查，以下所引用之門號00000000
      00號、0000000000號通聯紀錄（見原審卷第42-47頁），
      係由電信業者為計算電話通話費用，而以電信業者管控中
      之電腦設備逐筆紀錄通話門號之通話日期、時間長短、通
      話對方門號等資料，則上開門號通聯紀錄資料，顯非為訴
      訟上之特定目的而製作，而係屬於通常業務過程中不間斷
      的有規律記載，是其記載者，不具有個案性質，自係屬於
      從事業務之人於業務上或通常業務過程所須製作之紀錄文
      書，經查亦無顯不可信之情況，均具有證據能力。
（五）扣案如附表編號一、二、四、五所示等物，非屬供述證據
      而無傳聞法則之適用，且上開扣案物品，係警方依法定程
      序合法所扣得（參見中市警刑字第HＺ0000000000號卷第27
      頁之搜索票、第29-32頁之搜索、扣押筆錄、目錄表及收
      據），復查其他證據足以證明係執法人員以違法手段所取
      得，依法具有證據能力。
（六）另按刑事訴訟法第159條之5規定：「（第1項）被告以外
      之人於審判外之陳述，雖不符前4條之規定，而經當事人
      於審判程序同意作為證據，法院審酌該言詞陳述或書面陳
      述作成時之情況，認為適當者，亦得為證據。（第2項）
      當事人、代理人或辯護人於法院調查證據時，知有第159
      條第1項不得為證據之情形，而未於言詞辯論終結前聲明
      異議者，視為有前項之同意」，其立法意旨在於傳聞證據
      未經當事人之反對詰問予以核實，原則上先予排除，惟若
      當事人已放棄詰問或未聲明異議，基於證據資料愈豐富，
      愈有助於真實發現之理念，且強化言詞辯論原則，法院自
      可承認該傳聞證據例外擁有證據能力。經查，有關下述其
      餘所引用不符合刑事訴訟法第159條之1至第159條之4規定
      之證據，業經檢察官、被告及其辯護人於本院準備程序明
      示同意作為證據，且經本院於審理時當庭直接提示而為合
      法之調查，檢察官、被告及其辯護人均未於言詞辯論終結
      前聲明異議，本院審酌前開證據作成或取得之狀況，並無
      非法或不當取證之情事，故認為適當而得以作為證據，是
      前開證據依刑事訴訟法第159條之5之規定，具有證據能力
      。
二、訊據被告就如犯罪事實欄一、（一）所示部分，固坦認伊有
    於99年12月27日晚間某時，在臺中市○○區○○路724巷5號
    屋內，交付淨重約0.2公克之海洛因予由綽號「阿鴻」之男
    子（即張嘉浤）帶同前來之孟國霖等情不諱，然矢口否認有
    何上揭販賣第一級毒品海洛因之犯行，被告之辯解及被告之
    選任辯護人之辯護意旨略以：（一）被告於99年12月27日晚
    間，在臺中市○○區○○路724巷5號住處，係因綽號「阿鴻
    」之男子帶同前來之孟國霖毒癮發作，基於同情心始免費提
    供淨重約0.2公克之海洛因予孟國霖施用，並未向孟國霖收
    錢，且孟國霖施用其所交付之海洛因中約0.1公克後，已將
    所餘0.1公克之海洛因歸還而由其收回，證人孟國霖就其於
    99年12月28日為警起獲而陳稱係向其購得之海洛因1包（毛
    重0.4公克），就購買之時間、有無與綽號「阿鴻」之男子
    者一同前至被告上開住處、須否事先聯絡等情，先後所述不
    同，且其既稱為警查扣前已施用部分向被告購買之海洛因，
    然警方扣案秤重時之重量仍為毛重0.4公克，證人孟國霖所
    陳有重大可疑，而證人孟國霖於原審稱其係在上址2樓與被
    告交易購買毒品海洛因，然經被告詰問後，證人孟國霖對於
    被告上開住家2樓之地板材質、顏色等情均概以已忘記而回
    答，實無可採；（二）又被告於原審主動聲請調取通聯紀錄
    ，倘非自信清白，當不致有所請求，因被告要介紹綽號「阿
    鴻」之男子去長茂公司上班，所以與「阿鴻」有通話之情形
    ，依被告所使用之0000000000號通聯紀錄所示，綽號「阿鴻
    」之男子曾於99年12月27日上午11時46分許、下午7時27分
    許、8時18分許及9時01分許與被告聯絡，足認被告所稱孟國
    霖係綽號「阿鴻」之男子帶同前來為可信，再對照孟國霖使
    用之0000000000號通聯紀錄，孟國霖於同日下午2時35分許
    至5時29分許止與綽號「阿鴻」之男子多次聯絡後，綽號「
    阿鴻」之男子始於當日下午7時27分許與被告聯絡，且證人
    孟國霖稱其於該日下午5時許已與綽號「阿鴻」之男子見面
    ，則為何拖延到晚上11時許才到被告住處，此與一般吸毒者
    急於取得毒品之情形有違，證人孟國霖之指證，不可採信，
    上開通聯紀錄無通話內容，亦不足作為被告有毒品交易之佐
    證；（三）再證人孟國霖於警詢稱其係於99年12月28日中午
    12時許將海洛因與甲基安非他命混合施用，然孟國霖於99年
    12月27日在其上開住處，係將海洛因以針筒注射胯下之方式
    施用，若如證人孟國霖所稱其係於購毒後即行離去，試問被
    告怎能得知其施打毒品之方式，且證人孟國霖如藥癮發作而
    向被告購買海洛因，則其應無可能一直到99年12月28日才施
    用，而依海洛因之成分言之，其質地多半係填加物，根本毫
    無可能得以玻璃球燒烤，足認孟國霖陳稱以一行為施用多項
    級別之毒品係為規避刑責，此與本案雖無直接關聯，惟足觀
    證人孟國霖與被告何人所言之憑信性較高，孟國霖於99年12
    月27日在被告住處施打海洛因後，仍留下在客廳吃甘蔗、閒
    聊，過不久才離開，此與一般交易毒品恐被查緝，得手後迅
    速離開情形不同，證人孟國霖或係因被告曾毆打其友人即真
    實姓名、年籍不詳之「金輝」而含恨報復、或係為獲邀減刑
    恩典而誣指被告販賣海洛因，請予查明；（四）證人孟國霖
    曾一度在原審審理時，於被告供稱其未向孟國霖收錢，孟國
    霖有說要跟其買，但被告說沒有在賣等語後，表示當天情形
    是如同被告所述，並稱其係將錢交給綽號「阿鴻」之男子，
    被告「應該有」看到等語，孟國霖既係向被告購買毒品，為
    何將錢交給綽號「阿鴻」之男子，且證人孟國霖於原審稱其
    交錢給綽號「阿鴻」之男子時，被告應該有看到，係屬推測
    之詞，並無可採。（五）被告於偵查及法院審理時均坦承有
    交付海洛因與孟國霖，雖被告辯稱係免費轉讓，然此種辯護
    權之行使，並不影響其自白之效果，且自白本不以被告有無
    承認販賣毒品罪為必要，故被告所涉販賣第一級毒品罪應有
    毒品危害防制條例第17條第2項規定之適用云云。質之被告
    就如犯罪事實欄一、（二）所示部分，固坦承伊有於100年1
    月11日下午7時許，搭乘陳志銘所駕駛之自用小客車下國道
    四號高速公路往東勢方向途中，將摻有約淨重0.05公克海洛
    因之香菸1支，無償轉讓交付與陳志銘施用等情，惟仍辯稱
    ：伊於為警查獲前，不知道拿海洛因給人家施用是叫作轉讓
    云云。惟查：
（一）有關被告如犯罪事實欄一、（一）所示販賣第一級毒品部
      分，認定事實所憑之證據及理由：
   1、證人孟國霖於100年1月11日偵訊時證稱：「（問：你是99
      年12月28日下午1時50分遭查獲，扣案毒品是何時向阿南
      仔買的？）答：99年12月27日晚上11時許向阿南仔買的。
      」、「（問：購買多少毒品？）答：2000元0.4公克的海
      洛因。」、「（問：購買毒品地點？）答：台中市○○區
      ○○路724巷5號2樓。他的房間有1、2樓，1樓有客廳，2
      樓也有客廳，他從2樓後方的房間拿毒品與我交易。」、
      「（問：該地點是叫「東南茗茶」？）答：是。也有賣茶
      葉。」、「（問：如何認識阿南仔？）答：他的小弟阿鴻
      介紹的。我與阿鴻是在電玩店認識的。」、「（問：1樓
      有何擺設？）答：1樓進去右手邊有茶几、沙發。上去2樓
      右手也是沙發，後方就是阿南仔的房間。」、「（問：〈
      提示16合1照片〉何者為阿南仔？）編號2。」、「（問：
      經查編號2叫黃南鎮，就是他本人與你交易？）是，我確
      定」、「（問：上述於99年12月27日晚上11時許臺中市○
      ○區○○路724巷5號2樓向『阿南仔』買購2000元0.4公克
      的海洛因，並且完成交易，是否實在？）實在」等語（見
      臺灣臺中地方法院檢察署100年度毒偵字第282號卷第5頁
      至第7頁）。
   2、又證人孟國霖於原審審理時仍堅決證稱：「（問：99年12
      月28日下午一點五十分是否為警查獲施用海洛因？）答：
      是。」、「（問：該次施用海洛因毒品來源為何？）答：
      向阿南購買的。」、「（問：你所謂向阿南購買的是否就
      是在庭的被告？）答：是。」、「（問：你是99年12月28
      日被查獲，能否再仔細回想購買時間地點？）答：99年12
      月27日晚上，幾點忘記了，地點是在阿南家，阿南的家在
      台中市○○○路或東光路屠宰場附近。」、「（問：提示
      100年毒偵字第282號卷第18頁照片，是否就是阿南的住處
      ？）答：是。」、「（問：你交給他多少錢？）答：二千
      元。」、「（問：他交給你多少重量的海洛因？）答：不
      知道，因為我沒有秤重量。」、「（問：你為何知道阿南
      有在販毒？）答：經過吸毒的朋友介紹的。」、「（問：
      提示中市警刑字第HＺ0000000000卷第16頁，你向阿南購買
      海洛因的時間究竟是27日的晚上還是28日的早上？〈提示
      並告以要旨〉）答：應該是99年12月27日晚上，我只記得
      是晚上。」、「（問：99年12月27日晚上你去阿南家購買
      海洛因，有無人陪你前往？）答：有。另外一個吸毒的朋
      友。」、「（問：提示中市警刑字第HＺ0000000000卷第22
      頁，你在警詢中筆錄中所提到阿鴻，是否就是你所稱吸毒
      的朋友？（提示並告以要旨）答：是。」、「（問：提示
      100年度毒偵字第282號卷第5-7頁，筆錄是否實在？〈提
      示並告以要旨〉）答：對。」、「（問：你有無故意要誣
      陷黃南鎮？）沒有。」、「（問：你說你是透過阿鴻介紹
      ，向被告購買海洛因，是否能提供阿鴻的真實姓名？）答
      ：不能。」、「（問：你之前在檢察官那邊說，不需要聯
      絡到被告，到被告住處門口，被告就可透過監視器看到你
      ，與你今日所述是阿鴻跟被告聯絡不同，有何意見？）答
      ：沒有。」、「（問：到底何者為真？）答：是阿鴻與被
      告聯絡購買毒品的，阿鴻帶我去的，然後我們在門口等一
      下，被告才開門讓我們進去。」、「（問：為何你之前在
      警詢及偵查中都沒有提到購買毒品當時阿鴻有在場？）答
      ：...警察沒有刻意問，所以我就沒有回答。」、「（問
      ：阿鴻沒有告知被告的電話給你，你要如何與被告聯繫購
      買毒品？）答：我都是透過阿鴻向被告購買的。」、「（
      問：你的手機電話幾號？）答：我忘記了。」、「（問：
      是否為0000000000？）答：是。」、「（問：提示100年
      毒偵字第282號卷31頁被告通聯紀錄表0000000000是否為
      阿鴻的電話〈提示並告以要旨〉）？）答：是。」、「（
      問：提示本院卷第43頁通聯紀錄，99年12月27日14點到17
      點間共有五通與0000000000通聯記錄，是否你與阿鴻的通
      話（提示並告以要旨）？）答：是。」、「（問：依據上
      開通話紀錄，請你仔細回想99年12月27日向被告購買毒品
      海洛因的確切時間？）答：當天五點多阿鴻先來找我，晚
      上我們一起去被告家，向被告購買海洛因。」、「答：..
      .錢我是交給阿鴻，被告拿毒品出來...（問：你有跟被告
      說錢是購買海洛因的嗎？）有。（問：你向被告要求要跟
      他購買海洛因，被告是否有說他沒有在賣海洛因？）答：
      沒有。（問：你交易的對象是被告還是阿鴻？）答：是被
      告。」、「（問：為何要把錢交給阿鴻而不給被告？）答
      ：因為是阿鴻帶我去，我不知道阿鴻與被告的關係。」等
      語（見原審卷第第72-80頁）。
   3、證人孟國霖就有關其於99年12月27日晚間前至被告前開住
      處，向被告購買海洛因前，有無綽號「阿鴻」之男子陪同
      、及前開綽號「阿鴻」之男子有無先以電話與被告聯絡等
      情，於偵訊及原審審理時所述固未盡一致，被告及其辯護
      人亦據此及以其等爭執無證據能力之證人孟國霖於警詢所
      稱向被告購買海洛因之時間為99年12月28日上午9時許，
      與證人孟國霖於偵訊及原審所稱之99年12月27日下午11時
      許有所不同，而質疑證人孟國霖於偵訊及原審之證述內容
      未可採信云云；惟按證人之陳述有部分前後不符，或相互
      間有所歧異時，究竟何者為可採，法院應本其自由心證予
      以斟酌，作合理之比較，依據經驗法則予以判斷，定其取
      捨，尤其關於行為經過之細節，難免因人記憶客觀上之侷
      限或時隔日久而有錯誤，或因證人之個人原因，未能完整
      陳述，然苟於其基本事實陳述之真實性無礙時，仍非不得
      予以採信，非謂一有不符或矛盾，即應認其全部均不可採
      信（最高法院99年度臺上字第6304號刑事判決意旨參照）
      。查證人孟國霖於偵訊及原審審理時，就其有於99年12月
      27日晚間11時許，在被告位於臺中市○○區○○路724巷5
      號之住處（店招為「東南茗茶」），以2000元之價格向被
      告購買海洛因，並由被告親自交付海洛因1包之基本重要
      事實，前、後均堅決證述一致，且證人孟國霖於原審審理
      時就其向被告購買海洛因之時間，已澄清證述：「（問：
      你於29日警詢筆錄說28日上午9點買的，為何這樣說？）
      當時毒癮發作不舒服，所以隨便講，後來精神比較好，才
      回想是27日晚上購買的。」等語（見原審卷第78頁），復
      就其先前為何未提及綽號「阿鴻」之男子有幫其向被告聯
      絡購買海洛因並陪同其至被告上址住處之部分，亦於原審
      審理時說明證稱係因訊問者未刻意問及，故其未提到等語
      （見原審卷第75頁），衡以一般購毒之人指證販賣者，多
      存有不願再波及第三者之心態，是證人孟國霖於偵訊時基
      於上揭思維，未證述其向被告購買海洛因時，係由具有幫
      助其施用海洛因犯意之綽號「阿鴻」之男子先以電話聯絡
      並陪同前往等情，尚與常情無違；被告及其辯護人以前詞
      認證人孟國霖之證述有不可信之處，尚無可採。
   4、被告及其辯護人雖又以證人孟國霖曾一度在原審審理時，
      於被告供稱其未向孟國霖收錢，孟國霖有說要跟其買，但
      被告說沒有在賣等語後，表示當天情形是如同被告所述，
      並稱其係將錢交給綽號「阿鴻」之男子，被告「應該有」
      看到等語，孟國霖既係向被告購買毒品，為何將錢交給綽
      號「阿鴻」之男子，且證人孟國霖於原審稱其交錢給綽號
      「阿鴻」之男子時，被告應該有看到，係屬推測之詞，並
      無可採云云而為答辯。然觀之前開原審審理筆錄所載之全
      文係：「（問：你是否有提供海洛因給證人孟國霖？）被
      告答：有，就這一次，我沒有跟他收錢，他是有說要跟我
      買，但是我說我沒有在賣。（問：你進去被告家只有一次
      嗎？證人〈即孟國霖，下同〉答：是。（問：當天經過情
      形是否同被告剛才所述？）證人答：是，但是錢我是交給
      阿鴻，被告拿毒品出來。（問：被告有看到你拿錢給阿鴻
      嗎？）證人答：應該有。（問：你有跟被告說錢是購買海
      洛因的嗎？）證人答：有。（問：你向被告要求要跟他購
      買海洛因，被告是否有說他沒有在賣海洛因？）證人答：
      沒有。（問：你交易的對象是被告還是阿鴻？）證人答：
      是被告。（問：為何要把錢交給阿鴻而不給被告？）證人
      答：因為是阿鴻帶我去，我不知道阿鴻與被告的關係。（
      問：有無看到阿鴻把錢交給被告？）證人答：沒有。（問
      ：你與被告有無任何交情或恩怨？有無故意陷害被告？）
      證人答：沒有。（問：有無因為想要獲得減刑而誣指被告
      販賣毒品？）證人答：沒有。」等語（見原審卷第79-80
      頁）。證人孟國霖於原審審判長概括訊問其當天情形是否
      如被告剛才所述時，雖曾回答「是」，然隨即強調其確有
      交付價款，且於原審審判長逐一向其訊問確認時，明確證
      稱其有向被告告知交付與綽號「阿鴻」的錢，是要購買海
      洛因的價金，且被告當時並未表示其沒有販賣海洛因等語
      ，而仍指證被告為販賣交付毒品海洛因之人，且被告因在
      場及經由孟國霖之告知，已確知孟國霖交予「阿鴻」轉交
      之2000元，係孟國霖用以支付向被告購買海洛因之價金而
      完成交易，被告當場並未表示非販賣等情，足認證人孟國
      霖於原審所稱被告「應該」有看到其交錢給「阿鴻」一語
      ，並無推測之意。被告及其辯護人未綜觀證人孟國霖前開
      於原審之證述內容，斷章摘取證人孟國霖於原審之部分證
      詞，片面為對被告有利之解釋，尚無可採，且證人孟國霖
      於原審已就其為何係將價款交由「阿鴻」轉交之原因予以
      說明，難認有違反常理之處，被告及其辯護人前開所辯，
      尚非可採。
   5、被告及其辯護人固復以：證人孟國霖於原審稱其係在被告
      位於臺中市○○區○○路724巷5號住處2樓與被告交易購
      買毒品海洛因，然經被告詰問後，證人孟國霖對於被告上
      開住家2樓之地板材質、顏色、房間數目等情均概以已忘
      記而回答，據此質疑證人孟國霖指證其係在被告上址住處
      2樓向被告購買交易海洛因之部分不可採云云。惟證人孟
      國霖早於100年1月11日偵訊時已證稱：被告係從上址2樓
      後方的房間拿毒品與其交易，該地點叫「東南茗茶」，上
      去2樓右手也是沙發，後方就是阿南仔的房間等語（見100
      年度毒偵字第282號卷第6頁），核與被告所繪製前開住處
      2樓之現場草圖情形相符（見原審卷第88頁），而孟國霖
      僅曾於99年12月27日案發之際前至被告上開住處1次，此
      據證人孟國霖及被告於原審審理時陳明（原審卷第77、79
      頁），則證人孟國霖於距案發後已逾3個月之原審審理時
      ，對於其僅去過1次之被告住處2樓地板材質、顏色及房間
      數等與交易海洛因無關之細節，有所遺忘，並未有何違反
      常情之處，被告及其辯護人以此認定證人孟國霖證稱其係
      在被告前揭住處2樓向被告購買海洛因一情，不可採信之
      部分，亦無可信。
   6、又證人孟國霖於偵查及原審審理時指陳其於99年12月28日
      為警起獲之向被告購得之毒品1包，經送檢驗之結果，確
      檢出海洛因成份，送驗淨重0.2260公克、驗餘淨重0.2254
      公克等情，有行政院衛生署草屯療養院鑑定書1件（見原
      審卷第65頁）在卷可憑，足認證人孟國霖之指陳，並非虛
      妄。被告及其辯護人雖又以其等爭執不具證據能力之證人
      孟國霖於警詢時所稱其上開向被告購得毛重0.4公克之海
      洛因1包，其於為警查扣前已取部分施用，然警方扣案秤
      重時之重量仍為毛重0.4公克，而認證人孟國霖之陳述甚
      為可疑云云。然被告於本院陳稱：伊於97年12月27日交付
      給孟國霖的海洛因，事先並未秤重，依其目測之重量約為
      0.2公克等語（見本院卷第53頁反面、第54頁），證人孟
      國霖於原審審理時亦證稱：其不知被告販賣交付之海洛因
      重量，因其並未秤其重量等語（見原審卷第74頁），則證
      人孟國霖既未實際就上開購自被告之海洛因1包予以秤重
      ，且衡情孟國霖於為警查獲前自該包海洛因取用施用1次
      之量尚微，又臺中市政府警察局刑事警察大隊扣押物品目
      錄表所載之前開海洛因重量0.4公克（見100年度毒偵字第
      282號卷第24頁），經比對上開行政院衛生署草屯療養院
      鑑定書所載之重量，堪認證人孟國霖所陳向被告購得海洛
      因1包之重量，及警方於上開扣押物品目錄表所載之重量
      ，均非屬精細而僅為概略之毛重，被告及其辯護人前開所
      述，非為可採；反觀上開行政院衛生署草屯療養院鑑定書
      所載前開海洛因1包之送驗淨重為0.2260公克之部分，核
      與被告於本院所稱其交付與孟國霖之海洛因目測淨重約為
      0.2公克一情相符，足稽證人孟國霖指陳上開扣案之海洛
      因1包，係被告販賣交付之海洛因，並無虛妄。而被告於
      本院所辯：伊交付孟國霖海洛因0.2公克後，孟國霖僅施
      用其中之0.1公克，並將所餘之0.1公克交由其取回云云，
      經衡以被告所稱其一開始免費轉讓交付與初次前至其住處
      之孟國霖之海洛因淨重為約0.2公克，較之被告於本院供
      承伊於如犯罪事實欄一、（二）轉讓交付與其具有交情之
      陳志銘之海洛因淨重僅0.05公克（見本院卷第53頁反面、
      第54頁，至被告與陳志銘有同事情誼，見100年度偵字第
      1943號卷第12-14頁之證人陳志銘於偵訊之證述）之數量
      已高出甚多，被告辯稱交付與孟國霖多達淨重0.2公克之
      海洛因係無償轉讓，已殊質疑，且因毒品海洛因物稀為貴
      ，無償將海洛因轉讓交付他人施用者，理會先行衡酌收受
      者1次施用之量始贈與交付，實少有先行給予多量之毒品
      後，再由施用者決定是否歸還之情形，被告所稱伊係先免
      費交付0.2公克之海洛因與初次至其住處之孟國霖施用後
      ，孟國霖又將施用剩餘之海洛因交還與被告云云，核亦與
      一般轉讓情節有異，尚難採信。
   7、又被告於99年12月27日晚間交付與孟國霖之海洛因，係自
      被告於100年1月11日為警查獲時，經警在其身上起獲之海
      洛因1包內所分出等情，已據被告於本院準備程序陳明（
      見本院卷第55頁反面）。又上開為警在被告身上起獲之海
      洛因1包，連同被告堅稱與本案無關之警方於100年1月11
      日在被告上址住處2樓房間起獲之海洛因2包【因查無警方
      在前址2樓房間查獲之海洛因2包、紅色袋子1只等物，係
      被告供本案所用之積極事證，被告堅稱前開物品與本案無
      關等語，堪以採信。被告據此聲請檢驗前開與本案無關之
      扣案物品並無其指紋之部分（見本院卷第88頁），本院認
      已無調查之必要】，併送法務部調查局濫用藥物實驗室檢
      驗之結果，均含海洛因成分，合計驗餘淨重0.70公克，空
      包裝總重0.96公克等情，有法務部調查局濫用藥物實驗室
      鑑定書1份（見100年度偵字第19 43號卷第96頁）在卷可
      考。被告事後於本院又空言改稱：其不確定交付與孟國霖
      之海洛因，是否由上開警方自其身上起獲之海洛因1包分
      出云云（見本院卷第70頁反面），已無可信。警方在被告
      身上及在孟國霖處查扣之毒品，均為海洛因，被告於本院
      審理時表示可以比對是否為同一批海洛因（見本院卷第10
      2頁），惟被告並未指明上開所陳調查證據之方法，且本
      院酌以持有人就原為同一包海洛因所分出之部分海洛因，
      有可能於事後再行增減其濃度，故認被告聲請比對二者是
      否為同一批海洛因之部分，並無調查之必要，附此敘明。
   8、再證人孟國霖於原審證稱其於99年12月27日晚間前至被告
      上開住處，向被告購買海洛因之前，有由綽號「阿鴻」之
      男子以電話先與被告聯絡等情，有證人孟國霖於原審證述
      為其使用之門號0000000000號行動電話之通聯紀錄及被告
      所使用之門號0000000000號行動電話之通聯紀錄在卷可佐
      （見原審卷第43、47頁）；又與上開2門號通話之門號000
      0000000號行動電話，即係於99年12月27日陪同孟國霖前
      至被告住處之綽號「阿鴻」之男子所使用一節，已據被告
      以刑事上訴理由（二）狀陳明（見本院卷第57頁反面），
      並經證人孟國霖於原審審理時確認在卷（見原審卷第77頁
      ，證人孟國霖其後於原審審理時稱「阿鴻」於案發當日係
      以公共電話與被告聯絡之部分，揆之上開門號0000000000
      號之通聯紀錄，則應屬記憶之誤，尚無可採）。而依門號
      0000000000行動電話通聯紀錄所示，孟國霖使用之000000
      0000行動電話於99年12月27日下午2時35分14秒、2時51分
      48秒、4時22分24秒、5時00分20秒、5時29分59秒，均曾
      與綽號「阿鴻」之男子所使用之門號0000000000號行動電
      話通聯，通話秒數分別為0秒、4秒、9秒、0秒、0秒（見
      原審卷第43頁）；卷附門號0000000000號行動電話雙向通
      聯紀錄所示，被告所有使用之0000000000行動電話於99年
      12月27日上午11時46分40秒、下午7時27分17秒、8時18分
      13秒、9時01分51秒許，與「阿鴻」持用之門號000000000
      0號行動電話，亦有通話之情形，且通話時間依序分別為
      595秒、30秒、18秒、54秒（見原審卷第47頁正、反面）
      。依上揭門號通話之紀錄及秒數觀之，足以佐認證人孟國
      霖於原審證稱其於99年12月27日係先聯絡綽號「阿鴻」之
      男子，並於同日下午5時許左右與「阿鴻」見面後，由「
      阿鴻」幫其以電話聯絡被告購買海洛因等語，係屬真實；
      蓋孟國霖以門號0000000000號行動電話與「阿鴻」所持用
      之門號0000000000號行動電話通話之時間均極為短暫，堪
      認僅係為聯絡見面之事，而綽號「阿鴻」之男子於孟國霖
      與其聯絡前之當日上午11時46分40秒許，以門號00000000
      00號行動電話與被告所有使用之門號0000000000號行動電
      話通話之時間長達595秒，然「阿鴻」於與孟國霖在下午5
      時許見面後，即於該日下午7時27分17秒、8時18分13秒、
      9時01分51秒許，以門號0000000000號行動電話與被告持
      用之門號0000000000號行動電話聯繫多次，且通話秒數分
      別僅為30秒、18秒、54秒，而一般購毒者與販賣者間，為
      確認賣方手邊有無可供販賣之毒品、等待毒品貨源及約定
      交易事宜，多次以電話為短秒數之通話而為聯絡，係屬常
      情，上揭通話堪認係「阿鴻」為幫孟國霖以電話詢問被告
      有無可供販賣之海洛因並約定見面交易之時間所為之通話
      無訛；被告及其辯護人以急須毒品之孟國霖，豈有可能於
      下午5時許已與「阿鴻」見面後，猶等到晚上11點始前至
      被告住處購買海洛因云云而為置辯，並無可採。
   9、被告及其辯護人雖再以被告前開於99年12月27日使用所有
      門號0000000000號行動電話與綽號「阿鴻」之男子持用之
      0000000000號行動電話通話，係被告要幫「阿鴻」介紹到
      長茂公司上班所為之通話，且倘非被告自信清白，當無可
      能於原審聲請調取云云。然被告於本院準備程序稱上開綽
      號「阿鴻」之男子之人即為真實姓名、年籍均不詳之「張
      嘉浤」，伊係在99年12月27日案發日前1個月左右，介紹
      「張嘉浤」去長茂公司上班，99年12月27日「張嘉浤」只
      說要帶孟國霖過來，沒有說什麼目的，當天在其住處也沒
      有與「張嘉浤」提到長茂公司的事等情（見本院卷第53頁
      、第54頁反面）。依被告前開於本院所述之內容，綽號「
      阿鴻」之「張嘉浤」，於99年12月27日聯絡被告時，既僅
      告知被告其要帶同孟國霖至其住處，而未告知確切目的，
      且於到達被告住處後，並未提及要介紹「阿鴻」至長茂公
      司任職之事，則被告辯稱伊於99年12月27日使用門號0000
      000000號行動電話與綽號「阿鴻」之男子持用之00000000
      00號行動電話通話，係被告要幫「阿鴻」介紹到長茂公司
      上班所為之通話云云，即無可採；被告聲請調查證人即介
      紹其至長茂公司上班之陳志銘，以欲證明其與「阿鴻」之
      前開通話，係因要介紹工作「張嘉浤」去長茂公司工作所
      為之通聯云云（見本院卷第59頁反面），本院認已無調查
      之必要。又上開門號0000000000號、0000000000號之通聯
      紀錄，是否對被告有利，尚非單憑被告個人之主觀判斷，
      被告以其倘非自信清白，當無可能於原審聲請調取前開通
      聯紀錄云云而為辯解，亦難作為對被告有利之事證。
  10、被告及其辯護人固又以通聯紀錄因乏通話內容，不足以作
      為證人孟國霖於偵查及原審指證之補強證據云云。然本案
      被告已自承伊確有於99年12月27日晚間，在其位於臺中市
      北屯區○○路724巷5號住處，交付淨重約0.2公克之海洛
      因與孟國霖之事實，且證人孟國霖於偵訊及原審審理時之
      指證，除有上開理由欄二、（一）、6、7所載之行政院衛
      生署草屯療養院鑑定書（見原審卷第65頁）、法務部調查
      局濫用藥物實驗室鑑定書（見100年度偵字第1943號卷第9
      6頁）各1份在卷可憑，並有上開門號0000000000號、0000
      000000號行動電話之通聯紀錄（見原審卷第43、47頁）等
      在卷可佐，本案並非單以證人孟國霖於偵訊及原審審理時
      之證述，作為認定被告有販賣海洛因與孟國霖之惟一事證
      ，亦非以前開通聯紀錄作為證人孟國霖上開證述之惟一補
      強證據，且依上開理由欄二、（一）1至9所述證據之補強
      、佐證，綜合參互以觀，確已足認證人孟國霖證稱被告有
      於99年12月27日，因其託請綽號「阿鴻」之男子幫其向被
      告購買海洛因，而由「阿鴻」以行動電話先與被告聯絡後
      ，於同日晚上由「阿鴻」帶同其前至被告上址住處，由被
      告以2000元之價格販賣交付海洛因1包等語，信而有徵，
      足以憑採；被告辯稱不能僅以證人孟國霖之指證，於無補
      強證據下即認定其有販賣海洛因之犯行，且通聯紀錄無通
      話內容，不足以作為佐證云云，均有所誤會，無可採信。
      而目前社會上販賣毒品之犯罪型態不一，有所謂「大盤」
      、「中盤」、「小盤」販賣者，甚或零星交易者，在有較
      多量毒品交易之情形下，經深入查證，如機會掌握得宜，
      或可查獲與販賣毒品有關之毒品、販賣工具（諸如電子秤
      、帳冊、分裝袋等物）或多數知情或購買者等證人之證詞
      ，以作為法院判決認定之依據，然如向大盤、中盤或小盤
      調貨再販賣予施用毒品之人，從中賺取差價者，亦合於販
      賣毒品之構成要件，惟此種販毒者手中調得之毒品旋即轉
      手，且交易方法簡單，在性質上非必須使用任何販賣工具
      ，是以未查獲磅秤等工具，並非即得為被告無販賣毒品行
      為之推論，亦不得以未當場查獲而未有直接之事證，即就
      相關情況證據均認不得證明有販賣毒品之行為，執以認非
      法販賣之事證有所不足，致知過坦承者難辭重典，飾詞否
      認者反得逞僥倖，而失情理之平，附予敘明。
  11、至有關孟國霖於99年12月27日晚間向被告購得海洛因1包
      後，係於何時、以何方式施用，及被告有無正當之職業，
      核均與被告有無於上開時間販賣海洛因1包與孟國霖，二
      者間並無直接必然之關聯性，被告執此作為其所辯應較證
      人孟國霖指證其販賣海洛因等語為可採之事證，並非可採
      ；被告據此聲請由專業人員檢驗孟國霖胯下有針孔痕跡之
      部分，本院亦認無調查之必要。又孟國霖於上開時間向被
      告購買海洛因之地點，係在被告位於臺中市○○區○○路
      724巷5號之住處內，且上揭地點設置有可看到屋外情況之
      監視設備（此據被告於本院準備程序陳明，見本院卷第70
      頁反面），被告販賣交易海洛因之地點既非在隨時可能遭
      查緝之公共場所或公眾得出入之地點，則被告以其交付孟
      國霖海洛因後，孟國霖仍繼續待在其住處內，與一般交易
      毒品恐被查緝，得手後旋即迅速離去之情形不同，被告據
      此辯稱伊並未販賣海洛因與孟國霖云云，亦屬無稽。再被
      告復以伊懷疑孟國霖係因其友人「金輝」與被告吵架，並
      遭被告毆打而懷恨，始誣陷其販賣海洛因云云，惟被告並
      未陳明「金輝」之真實年籍資料，究有無其人已堪質疑，
      且被告對於證人孟國霖何以要因第三人「金輝」與被告間
      之糾紛而對被告心生不滿，並未說明合理之理由，又證人
      孟國霖於原審審理時已明確證稱：「（問：有無金輝這個
      人？）我不知道被告所講的金輝這個人」等語（見原審卷
      第80頁），被告空稱證人孟國霖恐係因其與「金輝」間之
      爭吵、毆打而對其生恨誣陷云云，亦無可採。
  12、有關被告及其辯護人於本院聲請勘驗如附表編號四所示扣
      案電腦主機內之99年12月27日下午9時至12時、100年1月
      11日上午8時至下午11時之被告位於臺中市○○區○○路
      724巷5號住處之監視錄影畫面，以明孟國霖所稱於99年12
      月27日有交付2000元並非屬實，及警方於100年1月11日在
      其住處2樓查扣之裝毒品紅色袋非其所有，可能係遭栽贓
      云云（見本院卷第59頁反面至第60頁）。然被告於本院準
      備程序陳稱：前開扣案電腦主機內之99年12月27日監視錄
      影畫面，伊已在警方查扣前請不詳姓名人之友人將錄影畫
      面洗掉、刪除等語（見本院卷第54頁反面至第55頁）。又
      案發地點即被告位於臺中市○○區○○路724巷5號住處（
      兼經營「東南茗茶」店）之監視設備，係可監看該址屋外
      及屋內1樓客廳之情況，前址2樓並無監視鏡頭等情，已據
      被告於本院準備程序陳明（見本院卷第70頁反面至第71頁
      ）。而雖被告陳稱伊係在前址1樓客廳沙發交付海洛因與
      孟國霖，然證人孟國霖於偵訊時證稱被告係在上址2樓後
      方房間拿海洛因與其交易等語（見100年度毒偵字第282號
      卷第6頁），衡以海洛因為違禁品，被告交付孟國霖海洛
      因理應於其住處較為隱避之處，當無可能於家人隨時可能
      出入之1樓客廳公然為之，故本院認以證人孟國霖前開偵
      訊所述較為可信，是被告販賣海洛因與孟國霖之地點，既
      未設有監視錄影鏡頭，當未拍攝到被告販賣交付海洛因與
      孟國霖之情形，且經本院於準備程序當庭會同本院資訊室
      人員勘驗扣案電腦主機，以明瞭有無99年12月27日晚間被
      告交付海洛因給孟國霖的相關影像，及查看有無前開已刪
      除而可回復之案發時間錄影畫面之結果，經本院資訊室人
      員當庭操作扣案電腦檢視後，上開扣案電腦主機內目前存
      有的監視器錄影畫面，最早為99年12月29日以後的畫面（
      即無99年12月28日之前之監視器錄影影象），且依據目前
      扣案電腦主機的狀況，無法單從扣案之電腦主機查知有無
      99年12月27日晚上的錄影檔案被刪除，或是否可以回復等
      情，有本院前開勘驗筆錄1份在卷可憑（見本院卷第71 頁
      反面）。至扣案電腦主機內雖有99年12月29日之後之監視
      器錄影畫面，然警方在被告前開住處2樓房間查獲之紅色
      袋等物，本院並未作為認定被告犯罪之佐證，因而被告懷
      疑上開物品係遭栽贓，核與本案無關，已於前開理由欄二
      、（一）、7中敘明，故本院認尚無依被告及其辯護人之
      聲請，勘驗扣案電腦主機內之100年1月11日上午8時至下
      午11時許之監視錄影畫面之必要，併為敘明。
  13、按「犯第4條至第8條、第10條或第11條之罪，供出毒品來
      源，因而查獲其他正犯或共犯者，減輕或免除其刑。」，
      為毒品危害防制條例第17條第1項所明定。依上開毒品危
      害防制條例第17條第1項之規定，供出毒品來源因而查獲
      其他正犯或共犯，即符合上開減輕或免除其刑之規定，並
      不以供出之來源係對方「販賣」交付為必要，換言之，孟
      國霖只要供出毒品來源係被告，使警方據以發動偵查而查
      獲，孟國霖即符合毒品危害防制條例第17條第1項規定之
      要件，至上開孟國霖取得之海洛因究係被告販賣或轉讓交
      付與孟國霖，二者對於孟國霖適用上開毒品危害防制條例
      第17條第1項之規定，並無區別，亦不生影響，是證人孟
      國霖對於其自被告處取得之海洛因，係被告販賣或轉讓交
      付一節，自無故為不實陳述之必要，被告及其辯護人以證
      人孟國霖係為獲毒品危害防制條例第17條第1項之減刑寬
      典，始誣指其販賣海洛因云云，並無可採。
  14、復按「犯第4條至第8條之罪於偵查及審判中均自白者，減
      輕其刑。」，固為毒品危害防制條例第17條第2項所明定
      。又所稱之自白，係指行為人對其被訴之犯罪事實為任意
      性之供認而言。而「販賣」毒品與「轉讓」毒品最大之不
      同，係在於行為人主觀上有無營利之意圖，倘被告否認有
      收取價款之營利情事，自係否認有販賣之事實及行為，被
      告於偵查及法院審理時均矢口否認有向孟國霖收取價款而
      營利之販賣海洛因行為，基上所陳，被告顯非自白有「販
      賣」海洛因之犯行，被告及其辯護人主張被告有毒品危害
      防制條例第17條第2項規定之適用云云，於法未合，難以
      採信。再被告於警詢雖稱其本案海洛因之來源係綽號「阿
      輝」之男子，惟表明其無法提供任何「阿輝」之相關資料
      （見中市警刑字第HＺ0000000000號卷第8頁），被告於本
      院準備程序亦稱：伊不知本案海洛因來源者之真實姓名及
      年籍資料，他是使用網路電話，沒有辦法得知相關資料等
      語（見本院卷第55頁反面），足認被告並無因供出毒品來
      源而使檢警單位得以發動偵查之情事，被告無毒品危害防
      制條例第17條第1項規定之適用。
  15、按販賣毒品之所謂販賣行為，係行為人基於營利之目的，
      而販入或賣出毒品而言。販賣毒品者，其主觀上須有營利
      之意圖，且客觀上有販賣之行為，即足構成，至於實際上
      是否已經獲利，則非所問。即於有償讓與他人之初，係基
      於營利之意思，並著手實施，而因故無法高於購入之原價
      出售，最後不得不以原價或低於原價讓與他人時，仍屬販
      賣行為。必也始終無營利之意思，縱以原價或低於原價有
      償讓與他人，方難謂為販賣行為，而僅得以轉讓罪論處（
      最高法院93年度臺上字第1651號刑事判決意旨參照）。復
      衡以近年來毒品之濫用，危害國民健康與社會安定日益嚴
      重，治安機關對於販賣或施用毒品之犯罪行為，無不嚴加
      查緝，各傳播媒體對於政府大力掃毒之決心亦再三報導，
      已使毒品不易取得且物稀價昂，苟行為人於有償交付毒品
      之交易過程中無利可圖，縱屬至愚，亦無甘冒被取締移送
      法辦判處重刑之危險而平白從事上開毒品交易之理。是其
      販入之價格必較其出售之價格為低，而有從中賺取買賣價
      差或量差牟利之意圖及事實，應屬合理認定。又販賣毒品
      係違法行為，非可公然為之，而毒品亦無公定價格，係可
      任意分裝增減分量及純度，且每次買賣之價格、數量，亦
      隨時依雙方之關係深淺、資力、需求量、對行情之認知、
      來源是否充裕、查緝是否嚴緊、購買者被查獲時供述購買
      對象之可能風險之評估等因素，而異其標準，機動調整，
      非可一概論之。從而販賣之利得，除非經行為人詳細供出
      所販賣之毒品之進價及售價，且數量俱臻明確外，實難察
      得其交易實情，然販賣者從價差或量差中牟利，方式雖異
      ，惟其販賣行為在意圖營利則屬同一。從而，舉凡有償交
      易，除足以反證其確係另基於某種非圖利本意之關係外，
      通常尚難因無法查悉其精確之販入價格，作為是否高價賣
      出之比較，諉以無營利之意思而阻卻販賣犯行之追訴。本
      案酌以被告與孟國霖交易海洛因係屬有償行為，且被告於
      本院自稱伊交付與孟國霖之海洛因淨重約0.2公克，價值
      不會超過1000元（見本院卷第53頁反面），被告所稱交付
      孟國霖之海洛因淨重，與孟國霖遭查扣之海洛因1包經鑑
      驗之淨重相當，又證人孟國霖於偵訊及原審審理時堅決證
      稱被告係以2000元之價格販賣該包海洛因等語，孟國霖向
      被告購買海洛因之代價，遠高於被告所稱取得前開海洛因
      之價值，被告主觀上確有營利之意圖，足以認定。
  16、此外，復有警方之搜證照片2幀（見中市警刑字第HＺ00000
      00000號卷第19頁）在卷可參，並有如附表編號一所示海
      洛因（其中1包係自被告身上起獲，惟與另2包海洛因於鑑
      驗時混同而已無法析離）、如附表編號二所示被告所有供
      以販賣海洛因與孟國霖所用之雙卡行動電話1支（含00000
      00000號門號卡1枚）等物扣案可佐，本件事證明確【被告
      及其辯護人於本院聲請調查證人即綽號「阿鴻」之男子「
      張嘉浤」，惟並未提出「張嘉浤」之真實年籍資料、地址
      供以傳喚而無法調查；又被告及其辯護人復聲請調查證人
      孟國霖，立於己方立場，以圖證明被告並未販賣海洛因云
      云，惟證人孟國霖業於原審審理時經交互詰問證述綦詳，
      本院認已無再行重覆傳喚調查之必要；至被告及其辯護人
      其餘聲請調查之事項，本院認不予調查之理由，已分別逐
      一於上開理由欄一、（一）、二、（一）、7、9、11、12
      中予以說明，不再於此贅述，併為敘明】，被告犯行洵足
      認定。
（二）有關被告如犯罪事實欄一、（二）所示轉讓第一級毒品部
      分，認定事實所憑之證據及理由：
      被告對於上揭如犯罪事實欄一、（二）所示轉讓第一級毒
      品海洛因與陳志銘1次之犯行，已於偵查及原審原審理自
      白在卷（見100年度偵字第1943號卷第75頁、原審卷第83
      頁反面）。被告於本院亦坦認伊有於100年1月11日下午7
      時許，在搭乘陳志銘所駕駛之自用小客車下國道四號高速
      公路往東勢方向途中，將摻有淨重0.05公克海洛因之香菸
      1支，無償轉讓交付與陳志銘施用等情（見本院卷第52 頁
      反面、第54頁、第104頁），核與證人陳志銘於偵訊時證
      稱：「（問：最近一次施用毒品時間？）昨天阿南仔有拿
      含海洛因的香煙給我抽，我抽2口後覺得怪怪的就還他了
      ，地點是在下國道四號往東勢方向。（問：阿南仔就是黃
      南鎮？）是...（問：昨天阿南仔幾點請你抽含海洛因的
      香煙？）晚上7時許...（問：阿南仔在昨天晚上給你抽含
      海洛因的香煙後有無向你收錢？）沒有...（問：上述在
      100年1月11日晚上7時許在下國道四號往東勢方向阿南仔
      在車上無償給你抽含海洛因的香煙給你施用是否實在？）
      實在，我只抽幾口」等語（見100年度偵字第1943號卷第
      12-14頁）相合。又被告於100年月1月11日轉讓交付與陳
      志銘之海洛因，係自被告於同日為警在其身上起獲之海洛
      因1包內所分出等情，已據被告於本院準備程序陳明（見
      本院卷第55頁反面），上開為警在被告身上起獲之海洛因
      1包，連同被告堅稱與本案無關之警方於100年1月11日在
      被告上址住處2樓房間起獲之海洛因2包，併送法務部調查
      局濫用藥物實驗室檢驗之結果，均含海洛因成分，合計驗
      餘淨重0.70公克，空包裝總重0.96公克等情，有法務部調
      查局濫用藥物實驗室鑑定書1份（見100年度偵字第1943號
      卷第96頁）在卷可考，足認被告前開於本院之供述係與事
      實相符；被告事後於本院空言改稱：其不確定交付與孟國
      霖之海洛因，是否由上開警方自其身上起獲之海洛因1 包
      分出云云（見本院卷第70頁反面），已無可信。再被告於
      本院雖曾一度辯稱：係陳志銘自己取用摻有香煙之海洛因
      ，伊未阻止云云（見本院卷第9、54頁），然被告前開所
      辯不惟已於證人陳志銘於偵訊時證述：係被告將已摻好海
      洛因之香煙交由其抽用等語不符，且被告於偵查中自白前
      開轉讓海洛因之犯行時，已表明對於證人陳志銘之指證沒
      有意見等語（見100年度偵字第1943號卷第75頁），被告
      事後改稱係陳志銘自行取用摻有海洛因之香煙，伊未阻止
      云云，無可採信，且被告於本院準備程序同時亦稱「我同
      意免費送給他」一語（見本院卷第54頁），是被告上開所
      辯，尚無礙於其轉讓海洛因犯行之成立。另被告於本院審
      理時固又稱：「其實我在被收押之前，不知道拿海洛因給
      人家施用是叫做轉讓」云云（見本院卷第104頁），惟海
      洛因係經公告列管之第一級毒品，不得非法持有，被告當
      無不知之理，則被告將不得持有之海洛因轉讓交付他人持
      有、施用，當屬違法行為，被告自難諉為不知，被告上開
      意指其對於轉讓海洛因與陳志銘施用之部分，主觀上欠缺
      違法性認識之辯解，未可採信。本件事證明確，被告上開
      轉讓第一級毒品犯行，亦足認定。
三、論罪部分：
（一）按刑事上販賣罪之完成，與民事上買賣契約之成立，二者
      之概念尚有不同。在民事上，買賣雙方就買賣標的物與價
      金等買賣要件之意思表示一致，其買賣契約固已成立。然
      刑事上之販賣行為，則須以營利為目的，將標的物販入或
      賣出，有一於此，其犯罪行為始為完成，苟行為人尚未將
      標的物販入或賣出，即難謂其販賣行為已屬完成。而所謂
      賣出，自應以標的物已否交付為斷，苟標的物已交付，縱
      買賣價金尚未給付，仍應論以販賣既遂罪；反之，如標的
      物尚未交付，縱行為人已收受價金，仍難謂其販賣行為已
      屬完成（參照最高法院88年度臺上字第3760號判決意旨）
      。是核被告如犯罪事實欄一、（一）所為，係犯毒品危害
      防制條例第4條第1項之販賣第一級毒品罪；其持有第一級
      毒品海洛因之目的既在販賣，則其持有之低度行為，應為
      販賣之高度行為所吸收，不另論罪。
（二）又被告如犯罪事實欄一、（二）所示轉讓海洛因1次之行
      為，因被告所轉讓海洛因之數量為0.05公克，未達行政院
      98年11月20日修正發布之「轉讓毒品加重其刑之數量標準
      」第2條第1項第1款所定之淨重5公克以上，是被告前開轉
      讓海洛因之犯行，係犯毒品危害防制條例第8條第1項之轉
      讓第一級毒品罪。其該次持有海洛因之低度行為，應為持
      有後進而轉讓之高度行為所吸收，不另論罪。
（三）被告販賣交付與孟國霖及轉讓交付與陳志銘之海洛因，雖
      均自警方在被告其身上起獲之海洛因1包分出，惟被告於
      本院準備程序供明：「（問：你交付海洛因給孟國霖及陳
      志銘都是當天臨時他們向你要，你才給他們的？）對的」
      等語（見本院卷第55頁反面），是被告所為上開販賣第一
      級毒品海洛因及轉讓第一級毒品海洛因之2犯行間，各係
      臨時起意所為，被告所犯上開2罪，犯意各別，行為互異
      ，應予分論併罰。
（四）按刑之量定，為求個案裁判之妥當性，法律固賦予法院裁
      量權，但此項裁量權之行使，除應依刑法第57條規定，審
      酌行為人及其行為等一切情狀，為整體之評價，並應顧及
      比例原則與平等原則，使罪刑均衡，輕重得宜，以契合社
      會之法律感情。又刑法第59條規定犯罪之情狀可憫恕者，
      得酌量減輕其刑，其所謂「犯罪之情狀」，與同法第57條
      規定科刑時應審酌之一切情狀，並非有截然不同之領域，
      於裁判上酌減其刑時，應就犯罪一切情狀（包括第57條所
      列舉之10款事項），予以全盤考量，審酌其犯罪有無可憫
      恕之事由（即有無特殊之原因與環境，在客觀上足以引起
      一般同情，以及宣告法定低度刑，是否猶嫌過重等等），
      以為判斷。本院審酌被告所犯如犯罪事實欄一、（一）所
      示之販賣第一級毒品罪之法定刑為「死刑或無期徒刑；處
      無期徒刑者，得併科新臺幣2千萬元以下罰金」，不可謂
      不重，然同為販賣第一級毒品之人，其原因動機不一，犯
      罪情節未必盡相同，或有大盤毒梟者，亦有中、小盤之分
      ，甚或僅止於吸毒者友儕間為求互通有無之有償轉讓者亦
      有之，其販賣行為所造成危害社會之程度自屬有異，於此
      情形，倘依其情狀處以適當之刑，即足以懲儆，並可達防
      衛社會之目的者，自非不可依客觀之犯行與主觀之惡性二
      者加以考量其情狀是否有可憫恕之處，適用刑法第59條之
      規定酌量減輕其刑，期使個案裁判之量刑能斟酌至當，符
      合比例原則。被告上揭如犯罪事實欄一、（一）所示販賣
      第一級毒品海洛因1次之犯行，無視國家對於杜絕毒品危
      害之禁令，其行為固屬不當，應予非難，然考量被告販賣
      第一級毒品之數量及所得均非多，販賣之對象亦僅為1人
      ，足見其非販賣毒品之大、中盤商，就各該次犯罪情節觀
      之，尚非重大惡極，相較於長期、大量販賣毒品之真正毒
      梟而言，其對社會秩序與國民健康之危害，顯然較不成比
      例，倘上開販賣第一級毒品犯行仍遽處以前開最低刑度，
      尚屬情輕法重，且難謂符合罪刑相當性及比例原則，更無
      從與大毒梟之惡行有所區隔，是被告上開販賣第一級毒品
      之犯罪情狀相較於前開最低刑度之重刑，在客觀上足以引
      起一般人之同情，情節尚堪憫恕，認科以最低刑度仍嫌過
      重，爰依刑法第59條之規定減輕其刑。
（五）按毒品危害防制條例第17條第2項關於「犯第4條至第8條
      之罪於偵查及審判中均自白者，減輕其刑。」之規定，旨
      在獎勵犯罪人之悛悔，同時使偵查或審判機關易於發現真
      實，以利毒品查緝，俾收防制毒品危害之效；故不論該被
      告之自白，係出於自動或被動、簡單或詳細、一次或多次
      ，苟其於偵查及審判中均有自白，即應依法減輕其刑。又
      刑法上所稱之自白，係指行為人對其被訴之犯罪事實為任
      意性之供認而言（最高法院98年度臺上字第6928號刑事判
      決意旨參見）。被告就如犯罪事實欄一、（二）所示之轉
      讓第一級毒品1次之犯行，於偵查及審判中均自白（見100
      年度偵字第1943號卷第75頁、原審卷第83頁反面、本院卷
      第52頁反面），爰應依毒品危害防制條例第17條第2項之
      規定減輕其刑。至被告如犯罪事實欄一、（一）所示販賣
      第一級毒品海洛因之犯行，則無毒品危害防制條例第17條
      第2項規定之適用，已於前開理由欄二、（一）、14中敘
      明，不再於此重覆論述。
四、原審法院認被告所為販賣第一級毒品、轉讓第二級毒品之犯
    行，俱屬明確，予以論罪科刑，固非無見。惟查：１、扣案
    如附表編號四、五所示之監視器電腦主機1臺、監視器鏡頭1
    支，固係被告裝設在其位於臺中市○○區○○路724巷5號住
    處之物，然被告於本院準備程序陳稱：上開監視設備係做為
    居家安全使用等語（見本院卷第55頁），則縱被告有意作為
    防免警方查緝毒品犯罪之用，仍尚難逕認係被告於如犯罪事
    實欄一、（一）所示時、地，供以販賣海洛因與孟國霖之構
    成要件行為所用之犯罪工具；又扣案如附表編號六所示之紅
    色袋1個，被告於本院亦堅決否認為其所有之物（見本院卷
    第55頁），且亦查無前開紅色袋1個係被告供本案犯罪所用
    之積極事證，依從刑依附於主刑之原則，自不得依毒品危害
    防制條例第19條第1項之規定於本案併予宣告沒收；原審判
    決於其理由欄肆、（一）、（二）中，就上開扣案之監視器
    電腦主機1臺、監視器鏡頭1支，誤認係被告販賣海洛因與孟
    國霖所用之物，及推認前開扣案之紅色袋1個，係被告所有
    供上開販賣海洛因犯行所用之物，乃依毒品危害防制條例第
    19條第1項之規定併為宣告沒收，尚有未當。２、又被告於
    100年月1月11日轉讓交付與陳志銘之海洛因，係自被告於同
    日為警在其身上起獲之海洛因1包內所分出等情，已據被告
    陳明在卷（見本院卷第55頁反面），上開為警在被告身上起
    獲之海洛因1包，連同被告堅稱與本案無關之警方於100年1
    月11日在被告上址住處2樓房間起獲之海洛因2包（共3包，
    如附表編號一所示），併送法務部調查局濫用藥物實驗室檢
    驗之結果，均含海洛因成分，合計驗餘淨重0.70公克，空包
    裝總重0.96公克等情，有法務部調查局濫用藥物實驗室鑑定
    書1份（見100年度偵字第1943號卷第96頁）在卷可考，足認
    被告前開於本院之供述係與事實相符；被告事後於本院空言
    改稱：其不確定交付與孟國霖之海洛因，是否由上開警方自
    其身上起獲之海洛因1包分出云云（見本院卷第70頁反面）
    ，委無可信。前開海洛因3包因已混同而無法析離，且為被
    告供如犯罪事實欄一、（二）所示轉讓第一級毒品海洛因與
    陳志銘1次犯行所用剩餘之第一級毒品，自應不問屬於犯人
    與否，於被告上開如犯罪事實欄一、（二）所示轉讓第一級
    毒品犯行之主文項下，依毒品危害防制條例第18條第1項前
    段之規定併予宣告沒收銷燬之；原審判決疏未注意調查上情
    ，於被告前揭轉讓第一級毒品之行為，未就上開與被告此部
    分犯行有關及已無法析離之如附表編號一所示之海洛因3包
    併為諭知沒收銷燬之，容有未洽。
五、被告上訴意旨執前詞否認有販賣第一級毒品之犯行，本院依
    憑上開理由欄二、（一）各項之事證及論述、說明，認均為
    無理由；至被告復以其轉讓第一級毒品之行為，係陳志銘自
    行將海洛因取去施用，被告雖未加阻止，尚與積極主動提供
    海洛因與他人吸食之情形有別，情節較輕，原審判決量刑過
    重云云而為上訴之部分，有關被告轉讓海洛因與陳志銘1次
    之情節，非如被告事後所辯係陳志銘自行取用摻有海洛因之
    香煙，伊未阻止云云，已於前開理由欄二、（二）中敘明，
    且按量刑之輕重，係屬事實審法院得依職權自由裁量之事項
    ，原審判決所為之科刑，並未逾越法定範圍，又未濫用其職
    權，即不得遽指為違法（最高法院98年度臺上字第6660號刑
    事判決意旨參照），被告徒以不實之爭辯，對於原審判決所
    為此部分之量刑再為爭執，俱未依法指摘或表明第一審判決
    就其所為轉讓第一級毒品之犯行部分，有何足以影響判決本
    旨之不當或違法，而構成應予撤銷之具體事由，被告前開上
    訴亦為無理由。惟原審判決既有上揭可議之處，即屬無可維
    持，自應由本院予以撤改判。
六、爰審酌被告之素行、犯罪之動機、目的、販賣第一級毒品係
    出於營利之意圖、犯罪時未受刺激、國中肄業之智識程度、
    家庭經濟勉持之生活狀況（上2項見中市警刑字第HＺ0000000
    000號卷第1頁之被告警詢筆錄「受訊問人」欄所載）、如犯
    罪事實欄一、（一）、（二）所示販賣海洛因、轉讓海洛因
    各1次之情節、手段、販賣海洛因所得財物、上開販賣、轉
    讓第一毒品增進流通毒品之管道，對社會治安所生之危害及
    其犯罪後之態度等一切情狀，就其所為上開販賣第一級毒品
    海洛因、轉讓第一級毒品海洛因各1次之犯行，分別量處如
    主文第二項所示之刑，並定其應執行刑【原審到庭檢察官雖
    請求對被告上開販賣、轉讓第一級毒品之犯行，分別量處有
    期徒刑17年、10月，應執行有期徒刑17年6月（見原審卷第
    84頁），惟本院酌以上開各情，認被告販賣海洛因之情節尚
    非重大，故認原審檢察官有關前開被告販賣第一級毒品罪及
    定應執行刑之求刑，均容有過重，附予敘明】，以示懲儆。
七、沒收部分：
（一）按毒品危害防制條例第18條第1項前段規定，查獲之第一
      、二級毒品，不問屬於犯人與否，均沒收銷燬之，此所稱
      「查獲之毒品」，係指被查獲而與本案有關之全部毒品而
      言；復按毒品危害防制條例第19條第1項規定，犯第4條之
      罪者，其供犯罪所用或因犯罪所得之財物，均沒收之，如
      全部或一部不能沒收時，追徵其價額或以其財產抵償之。
      但該條項並無如同條例第18條第1項所定「不問屬於犯人
      與否，沒收之」之明文，自屬相對沒收主義之立法。是其
      應沒收之物，應以屬被告所有者為限。又該規定所稱「追
      徵其價額」者，係指所沒收之物為金錢以外之其他財物而
      無法沒收時，應追徵其價額，使其繳納與原物相當之價額
      。如所得財物為金錢而無法沒收時，始應「以其財產抵償
      之」（最高法院95年度臺上字第305號判決要旨參照）。
      亦即，毒品危害防制條例第19條第1項規定性質上係沒收
      之補充規定。其屬於本條所定沒收之標的，如得以直接沒
      收者，判決主文僅宣告沒收即可，不生「追徵其價額」或
      「以其財產抵償之」問題，須沒收之標的全部或一部不能
      沒收時，始生「追徵其價額」或「以其財產抵償之」選項
      問題。而「追徵其價額」或「以其財產抵償之」係屬兩種
      選項，分別係針對現行貨幣以外之其他財產與現行貨幣而
      言。本規定所稱「追徵其價額」者，係指所沒收之物為金
      錢以外之其他財物而無法沒收時，因其實際價值不確定，
      應追徵其價額，使其繳納與原物相當之價額，並無以其財
      產抵償之問題。倘嗣後追徵其金錢價額，不得結果而須以
      其財產抵償者，要屬行政執行機關依強制執行之法律之執
      行問題，即無不能執行之情形，自毋庸諭知「或以其財產
      抵償之」。如不能沒收之沒收標的為金錢時，因價值確定
      ，判決主文直接宣告「以其財產抵償之」即可，不發生追
      徵價額之問題（最高法院99年度第5次刑事庭會議決議參
      照）。
（二）被告於99年12月27日晚間販賣交付與孟國霖之海洛因，及
      於100年1月11日轉讓交付與陳志銘之海洛因，均係自被告
      於100年1月11日為警在其身上起獲之海洛因1包內所分出
      ，且上開為警在被告身上起獲之海洛因1包，連同被告堅
      稱與本案無關之警方於100年1月11日在被告上址住處2樓
      房間起獲之海洛因2包（共3包，如附表編號一所示）併送
      法務部調查局濫用藥物實驗室檢驗之結果，均含海洛因成
      分，合計驗餘淨重0.70公克，空包裝總重0.96公克等情，
      有法務部調查局濫用藥物實驗室鑑定書1份（見100年度偵
      字第1943號卷第96頁）在卷可考等情，已於上開理由欄二
      、（一）、7，及理由欄二、（二）中論明，且因上開警
      方在被告身上起獲之海洛因1包，與另2包海洛因於鑑驗時
      業經混同而無法析離，故前開扣案如附表編號一所示之海
      洛因3包（含包裝袋3個，該包裝袋3個與所殘沾之海洛因
      亦無法析分，故應一併視為第一級毒品），均依毒品危害
      防制條例第18條第1項前段之規定併予宣告沒收銷燬之。
（三）扣案如附表編號二所示之雙卡行動電話1支（含其內裝放
      之0000000000號門號卡1枚，序號000000000000000、0000
      00000000000），係屬被告所有之物，已據被告陳明在卷
      （見原審卷第82頁、本院卷第55頁），且係被告供如犯罪
      事實欄一、（一）所示販賣第一級毒品犯行所用之物【詳
      見上揭理由欄二、（一）8、9、10之說明】，爰依毒品危
      害防制條例第19條第1項之規定併為諭知沒收之。
（四）如附表編號三所示之被告因販賣第一級毒品所得財物2000
      元，雖未扣案，仍應依毒品危害防制條例第19條第1項之
      規定併予諭知沒收之，如全部或一部不能沒收時，以被告
      之財產抵償之。
（五）至扣案如附表編號四、五所示之監視器電腦主機1臺、監
      視器鏡頭1支，尚難認係被告於如犯罪事實欄一、（一）
      所示時、地，供以販賣海洛因與孟國霖之構成要件行為所
      用之犯罪工具，又扣案如附表編號六所示之紅色袋1個，
      亦與本案尚無關聯等情，已於前開理由欄四、１中敘明；
      至扣案如附表編號七至十一所示之物，被告於本院堅稱與
      本案無關（見本院卷第55頁正、反面），且本院復查無前
      開扣案物品與本案有關之積極事證，依從刑依附於主刑之
      原則，自均不得於本案併為宣告沒收銷燬或沒收之，併為
      敘明。
據上論結，應依刑事訴訟法第369條第1項前段、第364條、第299
條第1項前段，毒品危害防制條例第4條第1項、第8條第1項、第1
7條第2項、第18條第1項前段、第19條第1項、刑法第11條、第59
條、第51條第5款，判決如主文。
本案經檢察官王清杰到庭執行職務。
中    華    民    國   100    年    8     月    8     日
            刑事第八庭  審判長法  官  羅  得  村
                              法  官  劉  榮  服
                              法  官  李  雅  俐
以上正本證明與原本無異。
如不服本判決應於收受送達後十日內向本院提出上訴書狀，其未
敘述上訴之理由者，並得於提起上訴後十日內向本院補提理由書
（均須按他造當事人之人數附繕本）「切勿逕送上級法院」。
                              書記官  李  妍  嬅
中    華    民    國   100    年    8     月    8     日
附錄論罪科刑法條：
毒品危害防制條例第4條第1項：
製造、運輸、販賣第一級毒品者，處死刑或無期徒刑；處無期徒
刑者，得併科新臺幣2千萬元以下罰金。
毒品危害防制條例第8條第1項：
轉讓第一級毒品者，處1年以上7年以下有期徒刑，得併科新臺幣
1百萬元以下罰金。
附   表：
一、扣案之海洛因3包（含包裝袋3個，其中1包係自被告身上起
    獲，且為其上開供以販賣交付孟國霖及轉讓交付陳志銘後所
    餘之海洛因；另2包係在「東南茗茶」2樓房間搜獲，雖與本
    案無關，然於鑑驗時上開3包海洛因經混同而無法析離，其
    內海洛因驗餘淨重合計0.70公克，空包裝總重0.96公克）。
二、扣案之雙卡行動電話1支（含其內裝放之0000000000號門號
    卡1枚，序號000000000000000、000000000000000）沒收之
    。
三、未扣案之販賣第一級毒品所得財物新臺幣2000元。
四、扣案之監視器電腦主機1臺。
五、扣案之監視器鏡頭1支。
六、扣案之紅色袋1個。
七、0000000000號門號卡1枚。
八、現金13萬3300元。
九、扣案之甲基安非他命2包。
十、扣案之雙卡行動電話1支（序號：000000000000000、000000
    000000000號，含0000000000號門號卡1枚）。
十一、扣案之雙卡行動電話1支（序號：00000000000000、00000
    0000000000號，含0000000000號門號卡1枚）。